臺灣臺北地方法院民事判決
111年度訴字第1556號
原      告  台北富邦商業銀行股份有限公司

法定代理人  程耀輝


訴訟代理人  許煌易
            張毓麟
被      告  黃楚涵
上列當事人間請求給付簽帳卡消費款等事件，本院於民國111年6
月22日言詞辯論終結，判決如下：
    主  文
被告應給付原告新臺幣伍拾壹萬參仟壹佰玖拾壹元，及自民國一
一○年十二月八日起至清償日止，按年息百分之七點○一計算之利
息，暨新臺幣伍佰元之違約金。
被告應給付原告新臺幣肆萬玖仟貳佰壹拾貳元，及其中新臺幣參
萬捌仟壹佰陸拾捌元自民國一一一年二月十三日起至清償日止，
按年息百分之十三點二一計算之利息，其中新臺幣壹萬零玖佰參
拾捌元自民國一一一年二月十三日起至清償日止，按年息百分之
十四點七一計算之利息。
訴訟費用由被告負擔。
本判決第一項於原告以新臺幣壹拾柒萬貳仟元為被告供擔保後，
得假執行。
本判決第二項於原告以新臺幣壹萬柒仟元為被告供擔保後，得假
執行。
    事實及理由
壹、程序方面：
一、按當事人得以合意定第一審管轄法院，但以關於由一定法律
    關係而生之訴訟為限；前項合意，應以文書證之，民事訴訟
    法第24條定有明文。又對於同一被告之數宗訴訟，除定有專
    屬管轄者外，得向就其中一訴訟有管轄權之法院合併提起之
    ，但不得行同種訴訟程序者，不在此限，民事訴訟法第248
    條亦有明文。經查，本件依兩造間之信用貸款契約書（下稱
    系爭信貸契約）第15條約定，合意以本院為第一審管轄法院
    （見本院卷第11頁），而本件原告係就系爭信貸契約及兩造
    間另約定之信用卡約定條款（下稱系爭信用卡契約）之法律
    關係合併提起訴訟，依兩造前開合意管轄之約定，本院就系
    爭信貸契約法律關係訴訟部分有管轄權，就系爭信用卡契約
    部分因非專屬管轄，且得適用同種訴訟程序，故本院就本件
    訴訟之全部均有管轄權，合先敘明。
二、次按言詞辯論期日，當事人之一造不到場者，除有民事訴訟
    法第386條所列之各款情形外，法院得依到場當事人之聲請
    ，由其一造辯論而為判決，此觀民事訴訟法第385條第1項前
    段、第386條規定意旨即明。查本件被告經合法通知，未於
    言詞辯論期日到場，亦核無民事訴訟法第386條所列各款情
    形，爰依原告之聲請，由其一造辯論而為判決。
貳、實體方面：
一、原告起訴主張：
　㈠信用貸款部分：被告於民國109年9月7日向原告申請信用貸款
    ，約定借款金額為新臺幣（下同）60萬元，借款期間自109
    年9月8日起至116年9月7日止，本息償還方式自借款撥付日
    起，以1個月為1期，共分84期，依年金法按期攤還本息，借
    款利率按原告指數型房貸基準利率（被告違約時為年息百分
    之0.8）加年息百分之6.21計算（即以年息百分之7.01計息
    ），如被告遲延還本或付息時，原告除得自本金到期日起，
    照應還本金金額依上開約定利率計付遲延利息外，並得按逾
    期還款期數分別計收違約金，即逾期1期時，收取300元，連
    續逾期2期時，收取400元，連續逾期3期時，收取500元，每
    次違約狀態最高連續收取期數為3期。詎被告僅按期繳付本
    息至110年12月7日，其後即未再依約清償，尚積欠本金51萬
    3,191元，依系爭信貸契約第10條第1項約定，被告已喪失期
    限利益，債務視為全部到期，被告依約除應清償上開積欠之
    本金51萬3,191元外，並應給付如聲明第1項所示之利息與違
    約金。
　㈡信用卡部分：被告於109年8月14日向原告申辦信用卡，依兩
    造間系爭信用卡契約之約定，被告得於信用卡授權額度範圍
    內在特約商店記帳消費，惟應於當期繳款截止日前，繳付當
    期帳單所載之應付帳款或以循環信用方式繳付最低應繳金額
    以上之帳款，各筆循環信用利息之計算，係將每筆得計入循
    環信用本金之帳款，自各筆帳款入帳日起，就該帳款之餘額
    以年息百分之14.71（由原告視被告信用狀況及金融往來情
    形評定，並逕以帳單通知被告）計算至各筆帳款結清之日止
    ，若被告未於每期繳款截止日前付清當期最低應付款項，原
    告得依上開循環信用利率計付遲延利息，又因部分消費被告
    向原告申請帳單分期，此部分適用分期利率以年息百分之13
    .21計算。詎被告於111年1月12日繳款後未再依約按期繳款
    ，截至111年2月12日結帳日止，尚餘本金4萬9,106元（其中
    3萬8,168元為分期帳款，1萬938元為一般消費帳款）、利息
    106元，共計4萬9,212元未清償，依系爭信用卡契約第23條
    約定，被告已喪失期限利益，債務視為全部到期，被告依約
    除應清償上開積欠之4萬9,212元外，並應給付如聲明第2項
    所示之利息。
　㈢綜上所述，爰依系爭信貸契約、系爭信用卡契約之法律關係
    提起本件訴訟，並聲明：
  1.被告應給付原告51萬3,191元，及自110年12月8日起至清償
    日止，按年息百分之7.01計算之利息，暨500元之違約金。
　2.被告應給付原告4萬9,212元，及其中3萬8,168元自111年2月
    13日起至清償日止，按年息百分之13.21計算之利息，其中1
    萬938元自111年2月13日起至清償日止，按年息百分之14.71
    計算之利息。
　3.訴訟費用由被告負擔。
　4.原告願供擔保請准予宣告假執行。
二、本件被告經合法通知，未於言詞辯論期日到場，亦無提出書
    狀為任何聲明或陳述。
三、按稱消費借貸者，謂當事人一方移轉金錢或其他代替物之所
    有權於他方，而約定他方以種類、品質、數量相同之物返還
    之契約；消費借貸之借用人應於約定期限內，返還與借用物
    種類、品質、數量相同之物；遲延之債務，以支付金錢為標
    的者，債權人得請求依法定利率計算之遲延利息，但約定利
    率較高者，仍從其約定利率；當事人得約定債務人於債務不
    履行時，應支付違約金，民法第474條第1項、第478條前段
    、第233條第1項、第250條第1項分別定有明文。經查，原告
    主張之前開事實，業據其提出系爭信貸契約、客戶放款交易
    明細表、放款利率查詢表、系爭信用卡契約暨申請書、信用
    卡客戶滯納消費款明細資料、信用卡客戶滯納利息款明細資
    料、歷史交易大量明細資料、信用卡帳單明細、信用卡消費
    分期約定書、被告身分證及存摺影本、徵信照會紀錄及匯款
    資料等件為證（見本院卷第9頁至第35頁、第55頁至第151頁
    ），而被告已於相當時期受合法通知，就原告主張之事實，
    既未於言詞辯論期日到場，亦無提出書狀為任何爭執，自堪
    認原告上開主張之事實為真。從而，原告依系爭信貸契約、
    系爭信用卡契約之法律關係，請求被告應給付尚未清償之本
    金、利息與違約金，自屬有據。
四、綜上所述，原告依系爭信貸契約、系爭信用卡契約之法律關
    係，請求被告給付如主文第1項及第2項所示之金額、利息與
    違約金，為有理由，應予准許。又原告陳明願供擔保，聲請
    宣告假執行，經核於法並無不合，爰酌定相當之擔保金額宣
    告之。 
五、本件事證已臻明確，原告其餘主張、陳述及所提之證據暨攻
    擊防禦方法，經本院斟酌後，核與本件判決結果不生影響，
    爰不一一論述，附此敘明。
七、訴訟費用負擔之依據：民事訴訟法第78條。
中　　華　　民　　國　　111 　年　　6 　　月　　29　　日
                  民事第五庭    法　官　王唯怡
以上正本係照原本作成。
如對本判決上訴，須於判決送達後20日內向本院提出上訴狀。如
委任律師提起上訴者，應一併繳納上訴審裁判費。
中　　華　　民　　國　　111 　年　　6 　　月　　29　　日
                                書記官  林俐如